---
title: "Test T8 Manejando Dataframes con R"
author: "Ángel González"
date: "2/3/2022"
output: html_document
---

```{r setup, include=FALSE}
knitr::opts_chunk$set(echo = TRUE)
```

## Pregunta 1
¿Cuántos deportistas aparecen en el data frame?

```{r}
df = read.csv("http://winterolympicsmedals.com/medals.csv")
str(df)
nrow(df)
```

Con str(df) nos muestra el número de filas (en este caso deportistas) del data frame (2311)
'data.frame':    2311 obs. of  8 variables:
Aunque también podemos saberlo con nrow(df) (que es la que usaré más adelante aunque proporcione menos información)

## Pregunta 2
¿Cuántos deportistas han ganado medallas de oro? ¿Cuántos han ganado medallas de plata? ¿Y cuántos de
bronce?

```{r}
nrow(df[df$Medal == "Gold", ])
nrow(df[df$Medal == "Silver", ])
nrow(df[df$Medal == "Bronze", ])
```
Medallas de Oro -> 774
Medallas de Plata -> 773
Medallas de Bronce - 764

## Pregunta 3
¿En cuántos lugares se han hecho olimpiadas de invierno?

```{r}
unique(df$City)
```

## Pregunta 4
¿Cuántos hombres y cuántas mujeres hay?

```{r}
nrow(df[df$Event.gender == "M", ])
nrow(df[df$Event.gender == "W", ])
nrow(df[df$Event.gender == "X", ])
```
Hombres -> 1386
Mujeres -> 802
Género no definido -> 123

## Pregunta 5
¿En qué año participaron más deportistas?

```{r}
head(sort(table(df$Year), decreasing = TRUE), 1)
```
El año en el que más deportistas participaron fue 2006 con 252 deportistas.

## Pregunta 6
El campo NOC indica el país del ganador de la medalla. ¿Qué país puede presumir de haber ganado más
medallas de oro en los juegos de invierno entre 1960 y 1996?

```{r}
df2 = df[df$Year>=1960 & df$Year<=1996, ]
head(sort(table(df2$NOC), decreasing = TRUE), 1)
```
El país que más medallas de oro ha ganado entre 1960 y 1996 es Noruega (NOR) con 280 medallas de oro.

## Respuesta a pregunta 6 por el profesor
### Filtramos primero para únicamente tener las observaciones entre 1960 y 1996

```{r}
medals1960_1996 = df[df$Year >= 1960 & df$Year <= 1996 & df$Medal == "Gold",]
```

### Vemos todos los paises ganadores entre 1960 y 1996

```{r}
countries = levels(medals1960_1996$NOC)
```

### Creamos función que devuelve total de victorias de un país concreto

```{r}
victoriesPerCountry = function(country){ sum(medals1960_1996$NOC == country) }
```

### Aplicamos la función al vector de países countries

```{r}
victories = sapply(countries, victoriesPerCountry)
```

# Buscamos qué país tiene el máximo de victorias

```{r}
which(victories == max(victories))
```


