---
title: "Tarea LaTeX y RMarkdown"
author: "Ángel González"
date: "19/1/2022"
output:
  pdf_document: default
  html_document: default
---

```{r setup, include=FALSE}
knitr::opts_chunk$set(echo = TRUE)
```

### Pregunta 1

Realiza los siguientes productos de matrices siguiente en R:

$$A\cdot B$$
$$B\cdot A$$
$$(A\cdot B)^t$$
$$B^t\cdot A$$
$$(A \cdot B)^{-1}$$
$$A^{-1}\cdot B^t$$
Donde:
$$A = \begin{pmatrix} 1 & 2 & 3 & 4 \\ 4 & 3 & 2 & 1 \\ 0 & 1 & 0 & 2 \\ 3 & 0 & 4 & 0 \end{pmatrix}$$
$$B = \begin{pmatrix} 4 & 3 & 2 & 1 \\ 3 & 0 & 4 & 0 \\ 1 & 2 & 3 & 4 \\ 0 & 1 & 0 & 2 \end{pmatrix}$$
Redacta todos tus resultados y utiliza LaTeX cuando pertoque. 


```{r}
A = rbind(c(1,2,3,4), c(4,3,2,1), c(0,1,0,2), c(3,0,4,0))
B = rbind(c(4,3,2,1),  c(3,0,4,0), c(1,2,3,4), c(0,1,0,2))
write_matrix = function(x) {
  begin = "\\begin{pmatrix}"
  end = "\\end{pmatrix}"
  X = apply(x, 1, function(x) { paste(paste(x, collapse = "&"),"\\\\")})
  paste(c(begin, X, end), collapse = "")
}
R1 = A%*%B
R2 = B%*%A
R3 = t(A%*%B)
R4 = t(B)%*%A
R5 = solve(A%*%B)
R6 = solve(A)%*%t(B)

```
$$A\cdot B = `r write_matrix(R1)`$$ 

$$B\cdot A = `r write_matrix(R2)`$$
$$(A\cdot B)^t = `r write_matrix(R3)`$$
$$B^t\cdot A = `r write_matrix(R4)`$$
$$(A \cdot B)^{-1} = `r write_matrix(R5)`$$
$$A^{-1}\cdot B^t = `r write_matrix(R6)`$$

### Pregunta 2

Considera en un vector los números de tu DNI (puedes inventártelos) y llámalo dni. Por ejemplo, si tu DNI
es 54201567K, tu vector será
$$dni = (5,4,2,0,1,5,6,7)$$
Define el vector en `R`. Calcula con `R` el vector dni al cuadrado, la raíz cuadrada del vector `dni` y, por último,
la suma de todas las cifras del vector `dni`.
Redacta todos tus resultados y utiliza LaTeX cuando pertoque.

```{r}
dni = c(5,4,2,0,1,5,6,7)
S1 = dni^2
S1
S2 = sqrt(dni)
S2
S3 = cumsum(dni)
S3
```
$$ dni^2 = (`r S1`) $$
$$ \sqrt dni = (`r S2`) $$
$$ cumsum(dni) = (`r S3`) $$

### Pregunta 3

Considera el vector de las letras de tu nombre y apellido. Llámalo `name`. Por ejemplo,

$$name = (M, A, R, I, A, S, A, N, T, O, S)$$
Define dicho vector en `R` . Calcula el subvector que solo contenga tu nombre. Calcula también el subvector
que contenga solo tu apellido. Ordénalo alfabéticamente. Crea una matriz con este vector.
Redacta todos tus resultados y utiliza LaTeX cuando pertoque.

```{r}
name = c("M", "A", "R", "I", "A", "S", "A", "N", "T", "O", "S")
O1 = name[seq(1, length(name)-6, by = 1)]
O1
O2 = name[seq(6, length(name), by = 1)]
O2
O3 = sort(name)
O3
Mname = matrix(O3, nrow = 3)
Mname
```
$$ name = (`r O1`) $$
$$ lastName = (`r O2`) $$
$$ ordered = (`r O3`) $$
$$ M = `r write_matrix(Mname)` $$
















