---
title: "TestT14_Repasando_a_Distribución_Normal_usando_Tablas_y_Estandarizando"
author: "Ángel González"
date: "28/3/2023"
output: html_document
---

```{r setup, include=FALSE}
knitr::opts_chunk$set(echo = TRUE)
```

## Pregunta 1
La cantidad de tiempo (en horas) utilizada para completar un producto determinado sigue una distribución
N (10, 2). Calcula la probabilidad de que se tarde:
a) Menos de 6 horas
b) Entre 7 y 13 horas
Estandariza y luego calcula la probabilidad requerida mediante las tablas y comprueba tus resultados en R
(o Python).

### Respuesta 1

Teniendo en cuenta que X ~ N(10, 2).

a) Para calcular la probabilidad de que se tarde menos de 6 horas, estandarizamos la variable aleatoria X:

  Z = (6 - 10) / 2 = -2
  
Por lo tanto, P(X < 6) = P(Z < -2). 

En las tablas vemos que P(Z < -2) = 0.0228.

```{r}
round(pnorm(6, 10, 2), 4)
```


b) Para calcular la probabilidad de que se tarde entre 7 y 13 horas, primero estandarizamos los límites inferior y superior de este intervalo:

P(7 < X < 13) = P(X <= 13) - p(X <= 7)

P(X <= 13) = (13-10)/2 = 1.5 
P(X <= 7) = (7-10)/2 = -1.5

Entonces:

P(Z <= 1.5) - P(Z <= -1.5) = 0.9332 - 0.0668 = 0.8664

En R

```{r}
round(pnorm(13, 10, 2) - pnorm(7, 10, 2), 4)
```


## Pregunta 2
El valor (en millones) de las ventas anuales realizadas en la Discográfica “Hasta quedarnos sin tímpanos”
sigue un modelo normal de media igual a 200 y desviación típica igual a 40.
a) Calcula la probabilidad de que el número de ventas sea exactamente igual a 200 (millones)
b) Calcula la probabilidad de que el número de ventas sea mayor que 250 (millones)
c) Calcula la probabilidad de que el número de ventas sea menor o igual que 100 (millones)
Estandariza y luego calcula la probabilidad requerida mediante las tablas y comprueba tus resultados en R
(o Python).

### Respuesta 2

Teniendo en cuenta que X ~ N(200, 40).

a) La probabilidad de que el número de ventas sea exactamente igual a 200 millones es igual a cero, ya que la probabilidad de que una variable aleatoria continua tome un valor exacto es siempre cero.

b) Para calcular la probabilidad de que el número de ventas sea mayor que 250 millones, primero debemos estandarizar la variable aleatoria X de la siguiente manera:

P(X > 250) = 1 - P(X <= 250) = 1 - P((250-200)/40) = 1 - P(Z <= 1.25)

Por tanto:

1 - P(Z <= 1.25) = 1 - 0.8944 = 0.1056

En R:
```{r}
round(1-pnorm(250, 200, 40), 4)
```

c) Para calcular la probabilidad de que el número de ventas sea menor o igual que 100 millones, debemos estandarizar la variable aleatoria X de la siguiente manera:

P(X <= 100) = P((100-200)/40) = P(Z <= -2.5)

Por tanto:

P(Z <= -2.5) = 0.0062

En R:
```{r}
round(pnorm(100, 200, 40), 4)
```

## Pregunta 3
Las puntuaciones obtenidas en un examen tipo test realizado a un grupo de opositores se distribuyen normalmente con media 50 y desviación típica 6.5. Calcula:
a) Probabilidad de tener una puntuación menor a 23 puntos.
b) Probabilidad de tener entre 27.3 y 43.1 puntos
c) Probabilidad de tener más de 62 puntos
d) Probabilidad de tener 3.2 puntos o menos
e) Halla el número de puntos que se deben obtener para que la probabilidad de sacar menos de esa
cantidad de puntos sea de 0.045
f) Repite el apartado anterior, pero esta vez para obtener una probabilidad de 0.45
Estandariza y luego calcula la probabilidad requerida mediante las tablas y comprueba tus resultados en R
(o Python).

### Respuesta 3

Teniendo en cuenta que X ~ N(50, 6.5).

a) Probabilidad de tener una puntuación menor a 23 puntos:

P(X <= 23) P((23-50)/6.5) = P(Z <= -4.15)

Por tanto:

P(Z <= -4.15) = 0

En R:
```{r}
round(pnorm(23, 50, 6.5), 4)
```
b) Probabilidad de tener entre 27.3 y 43.1 puntos:

P(X <= 27.3) P((27.3-50)/6.5) = P(Z <= -3.49)
P(X <= 43.1) P((43.1-50)/6.5) = P(Z <= -1.06)

Por tanto:
P(27.3 <= X <= 43.1) = P(X <= 43.1) - P(X <= 27.3)

P(Z <= -3.49) = 0.0002
P(Z <= -1.06) = 0.1446

0.1446 - 0.0002 = 0.1444

En R:
```{r}
round(pnorm(43.1, 50, 6.5) - pnorm(27.3, 50, 6.5), 5)
```
c) Probabilidad de tener más de 62 puntos:

P(X > 62) = 1 - P(X <= 62)= 1 - P((62-50)/6.5) = P(Z <= 1.85)

Por tanto:

P(Z <= 1.85) = 0.9678 

En estos ejercicios hay diferencias ya que hay problemas de redondeo. Por ejemplo (62-50)/6.5 = 1.846154, pero las tablas solo tienen 2 decimales.

En R:
```{r}
round(pnorm(62, 50, 6.5), 4)
```
d) Probabilidad de tener 3.2 puntos o menos:

P(X <= 3.2) P((3.2-50)/6.5) = P(Z <= -7.2)

Por tanto:

P(Z <= -7.2) = 0

En R:
```{r}
round(pnorm(3.2, 50, 6.5), 4)
```

e) Halla el número de puntos que se deben obtener para que la probabilidad de sacar menos de esa
cantidad de puntos sea de 0.045

Si miramos las tablas el valor más cercano a 0.045 es 0.0455 que pertenece a P(Z <= -1.69)

Buscamos P(Z <= (X-mu)/sigma)) = -1.69. Despejando:
x = -1.69 * sigma + mu = -1.69 * 6.5 + 50 = 39.015

Por tanto:

Se necesitan aproximadamente 39 puntos para que la probabilidad de sacar menos de esa cantidad de puntos sea de 0.045

En R:
```{r}
round(qnorm(0.045, 50, 6.5), 2)
```

f) Repite el apartado anterior, pero esta vez para obtener una probabilidad de 0.45
Estandariza y luego calcula la probabilidad requerida mediante las tablas y comprueba tus resultados en R

Si miramos las tablas el valor más cercano a 0.45 es 0.0455 que pertenece a P(Z <= -0.12)

Buscamos P(Z <= (X-mu)/sigma)) = -1.69. Despejando:
x = -0.12 * sigma + mu = -0.12 * 6.5 + 50 = 49.22

Por tanto:

Se necesitan aproximadamente 49 puntos para que la probabilidad de sacar menos de esa cantidad de puntos sea de 0.45

En R:
```{r}
round(qnorm(0.45, 50, 6.5), 2)
```